【裁判字號】    99,訴,262
【裁判日期】    990617
【裁判案由】    侵權行為損害賠償
【裁判全文】
臺灣臺南地方法院民事裁定               99年度訴字第262號
原      告  乙○○
被      告  丙○○
            甲○○
共      同
訴訟代理人  李季錦律師
上列被告因傷害等案件，原告提起刑事附帶民事訴訟請求侵權行
為損害賠償，原告為訴之追加，本院裁定如下：
    主      文
原告追加之訴駁回。
追加訴訟費用由原告負擔。
    理  由
一、按訴狀送達後，原告不得將原訴變更或追加他訴，但請求之
    基礎事實同一者不在此限，民事訴訟法第255條第1項第2款
    定有明文。所謂請求之基礎事實同一，係指變更或追加之訴
    與原訴之主要爭點有共同性，各請求利益之主張在社會生活
    上可認為同一或關聯，而就原請求之訴訟及證據資料，於審
    理繼續進行在相當程度範圍內具有同一性或一體性，得期待
    於後請求之審理予以利用，俾先後兩請求在同一程序得加以
    解決，避免重複審理，進而為統一解決紛爭者，自屬之。
二、本件原告提起附帶民事訴訟，主張被告丙○○於民國96年12
    月27日16時25分許，在公司1樓會客大廳，因故發生爭執，
    被告丙○○竟基於公然侮辱之犯意，以「幹你娘」、「幹你
    娘機掰」（閩南語）等語辱罵原告，不法侵害原告之人格法
    益，另基於傷害之犯意，以左手掐住原告之脖子將原告往後
    推，致原告後退而頭部撞到大廳之柱子，受有頭部外傷、枕
    部頭皮血腫等傷害，不法侵害原告之身體，被告甲○○在場
    ，而未制止被告丙○○之行為，故聲明：(1)被告應連帶給付
    原告新臺幣（下同）350萬元，及自99年3月24日起至清償日
    止，按週年利率百分之五計算之利息。(2)被告應於聯合報、
    中國時報、自由時報（臺南版、桃園版）、江蘇台商通訊（
    蘇昆太版）以寬10公分、高13公分之版面刊登道歉啟事3日
    （附民卷第2頁參照）。原告嗣於98年12月17日提出刑事附
    帶民事追加訴之聲明狀，聲明：被告應再共同連帶給付原告
    480萬6千元，主張在大陸蒐證期間受友人資助以勞務抵償８
    個月之薪資75萬元、已查獲弊案節流之紅利315萬元、遣散
    費9萬3千元及預告工資9萬3千元，合計408萬6千元（附民字
    卷第19-20頁）。
三、經查，原告起訴時主張之事實為：被告丙○○公然侮辱及傷
    害原告所生之侵權行為損害賠償，其主要爭點在於 (一)被告
    甲○○是否傷害、公然侮辱之共同侵權行為人(二)原告請求精
    神慰撫金、醫藥費、休養費、交通費、營養費等項目是否有
    理由、金額若干(三)原告請求登報道歉是否有理由等項，而追
    加部分原告所主張之薪資、紅利損失、遣散費及預告工資，
    係屬原告與受聘雇公司間基於勞動契約所生之權利義務，兩
    訴之主要爭點並不同，且各請求之利益在社會生活上並非同
    一或關聯，而判斷原請求所依據之訴訟及證據資料，於追加
    之訴亦無關連，是二者之請求基礎事實並非同一，且被告亦
    不同意原告上開追加（卷第58頁背面、第67-68頁、第77 頁
    、第84頁），本件另無民事訴訟法第255條第1項其他款之事
    由，是認原告就薪資、紅利、資遣費、預告工資等項，於本
    件請求追加，自不合法，應予駁回。
四、依民事訴訟法第249條第1項第6款、第95條、第78條，裁定
    如主文。
中    華    民    國    99    年    6     月    17    日
                  民事第一庭    法  官  蔡孟珊
以上正本係照原本作成。
如對本裁定抗告須於裁定送達後10日內向本院提出抗告狀，並應
繳納抗告費新台幣1,000元整。
中    華    民    國    99    年    6     月    17    日
                                書記官  吳幸芳

司法院資訊處製作；財團法人民間司法改革基金會備份。
